【裁判字號】    90,易,549
【裁判日期】    900409
【裁判案由】    竊盜
【裁判全文】
臺灣臺北地方法院刑事判決                            九十年度易字第五四九號
    公  訴  人  臺灣臺北地方法院檢察署檢察官
    被      告  甲○○
右列被告因竊盜案件，經檢察官提起公訴（九十年度偵字第一六二九號），本院判決
如左：
    主      文
甲○○共同攜帶兇器，毀壞門扇竊盜，處有期徒刑陸月，如易科罰金，以參佰元折算
壹日；扣案如附表所示之物均沒收。
    事      實
一、張清隆於民國九十年一月三日中午至台北市○○街二一０巷五十二號，探訪同鄉
    友人乙○○（已結），應乙○○之邀；渠等二人共同基於意圖為自己不法所有之
    犯意聯絡，於同日下午十五時三十分許，由乙○○攜帶其所有如附表所示之物，
    二人共同搭乘計程車前往臺北縣新店地區，伺機尋找行竊地點；二人行至臺北縣
    新店市○○街十六巷十三號處，見該處樓下大門未關，即進入同址七樓按門鈴後
    ，見無人回應，便由甲○○在旁負責把風，乙○○再持所攜帶之鐵撬毀壞丙○○
    之鐵門，侵入丙○○之住宅，竊取丙○○所有之黑色皮包三只及紅色皮包四只，
    得手後二人正欲離去時，為警當場查獲，並扣得如附表所示之物。
二、案經丙○○訴由臺北縣警察局新店分局報請臺灣臺北地方法院檢察署檢察官偵查
    起訴。
    理      由
一、右開事實，迭據被告甲○○於警訊時及偵審中坦承不諱，核與共同被告乙○○於
    警訊時及偵審中之供述情節及被害人丙○○於警訊中之指訴失竊情節均相符合；
    且有被害人丙○○所立具之贓物認領保管單一紙附卷足憑，此外復有共同被告乙○○所有供竊盜所用如附表所示之物可資佐證；按「被告之自白，非出於強暴、
    脅迫、利誘、詐欺、違法羈押或其他不正之方法，且與事實相符者，得為證據」
    「被告之自白，不得作為有罪判決之唯一證據，仍應調查其他必要之證據，以察
    其是否與事實相符」，刑事訴訟法第一百五十六條第一項、第二項分別定有明文
    。又被告之自白固不得作為認定犯罪之唯一證據，而須以補強證據證明其確與事
    實相符，然茲所謂之補強證據，並非以證明犯罪構成要件之全部事實為必要，倘
    其得以佐證自白之犯罪非屬虛構，能予保障所自白事實之真實性，即已充分，此
    有最高法院七十三年台上字第五六三八號判例可資參照。是本院依（一）共同被
    告乙○○之供述（二）被害人丙○○之指訴（三）贓物認領保管單一紙（四）如
    附表所示之扣案物等補強證據，足資擔保被告甲○○於警訊時及偵審中就前開事
    實所為任意性自白具有相當程度之真實性，而使本院確信被告甲○○前述自白之
    犯罪事實確屬真實；本件事證明確，被告甲○○之犯行，堪以認定，應依法論科
    。
三、按刑法第三百二十一條第一項第三款之攜帶兇器竊盜罪，係以行為人攜帶兇器竊
    盜為其加重條件，此所謂兇器，其種類並無限制，凡客觀上足對人之生命、身體
    、安全構成威脅，具有危險性之兇器均屬之，且祇須行竊時攜帶此種具有危險性
    之兇器為已足，並不以攜帶之初有行兇之意圖為必要。螺絲起子為足以殺傷人生
    命、身體之器械，顯為具有危險性之兇器（最高法院七十九年台上字第五二五三
    號判例可資參照）。又扣案如附表之鐵撬及板手，均屬金屬材質，於客觀上自足
    以對人之生命、身體、安全構成威脅，應屬兇器之一種。是被告甲○○與乙○○
    共同持如附表所示之物行竊，客觀上均足以對人之生命、財產構成危險。核被告
    甲○○所為，係犯刑法第三百二十一條第一項第三款、第二款之攜帶凶器毀壞門
    扇竊盜罪；被告甲○○與乙○○就上開犯行，有犯意聯絡及行為分擔，均為共同
    正犯。爰審酌被告甲○○之犯罪動機、目的、犯罪之手段、所竊財物之價值，與
    共同被告乙○○共同侵入他人住宅行竊時又攜帶兇器，對於被害人居住及身體安
    全之危害甚鉅，暨渠犯罪後坦承犯行等一切情狀，量處如主文所示之刑，並諭知
    易科罰金之折算標準，以資懲儆。另扣案如附表所示之物，係共同被告乙○○所
    有，且供竊盜所用，爰依刑法第三十八條第一項第二款規定宣告沒收。
三、被告行為後，刑法第四十一條已於九十年一月四日修正，並經總統於同年月十日
    公佈生效，比較新舊法，以新法較有利於被告，依刑法第二條第一項前段之規定
    ，應適用最有利於行為人之法律，爰依修正後刑法第四十一條第一項前段之規定
    諭知易科罰金之折算標準，併予敘明。
據上論結，應依刑事訴訟法第二百九十九條第一項前段，刑法第二條第一項前段、第
二十八條、第三百二十一條第一項第二款、第三款、修正後刑法第四十一條第一項前
段、刑法第三十八條第一項第二款，罰金罰緩提高標準條例第一條前段、第二條，判
決如主文。
本案經檢察官王文德到庭執行職務
中      華      民      國      九十      年      四    月       九     日
                                     臺灣臺北地方法院刑事第六庭
                                          法  官    梁耀鑌
右正本證明與原本無異。
如不服本判決，應於判決送達後十日內向本院提出上訴狀 (應附繕本) ，上訴於
臺灣高等法院。
                                          書記官    梁淑時
中      華      民      國      九十      年      四    月     十一     日
附錄本案論罪科刑法條全文
刑法第三百二十一條
犯竊盜罪而有左列情形之一者，處六月以上五年以下有期徒刑：
一、於夜間侵入住宅或有人居住之建築物、船艦或隱匿其內而犯之者。
二、毀越門扇、牆垣或其他安全設備而犯之者。
三、攜帶兇器而犯之者。
四、結夥三人以上而犯之者。
五、乘火災、水災或其他災害之際而犯之者。
六、在車站或埠頭而犯之者。
前項之未遂犯罰之。
附表
┌───┬────────────┬──────────┬─────┐
│編  號│工      具     名     稱│      數    量      │所  有  人│
├───┼────────────┼──────────┼─────┤
│  一  │         鐵   撬        │      一    支      │乙  ○  ○│
├───┼────────────┼──────────┼─────┤
│  二  │         起   子        │      二    支      │乙  ○  ○│
├───┼────────────┼──────────┼─────┤
│  三  │         板   手        │      一    支      │乙  ○  ○│
└───┴────────────┴──────────┴─────┘


司法院資訊處製作；財團法人民間司法改革基金會備份。
